【裁判字號】    98,抗,519
【裁判日期】    980604
【裁判案由】    聲請撤銷緩刑
【裁判全文】
臺灣高等法院刑事裁定                  98年度抗字第519號
抗  告  人
即  受刑人  甲○○
上列抗告人即受刑人因聲請撤銷緩刑案件，不服臺灣板橋地方法
院中華民國98年4月28日裁定（98年度撤緩字第82號），提起抗
告，本院裁定如下：
    主  文
抗告駁回。
    理  由
一、原裁定意旨略以：聲請意旨以抗告人即受刑人甲○○所犯之
    誣告案件，甫經本院於96年5月11日以95年訴字第636號判處
    有期徒刑4月，緩刑2年，而於96年7月14日確定在案後，竟
    不知戒慎其行，未久即於同年8月22日又故意犯傷害之他罪
    ，且於該案件審理中否認犯行、態度不佳，暨未能取得告訴
    人之原諒以撤回該傷害告訴，顯見其並未因前次科刑有所警
    惕，更未因前開緩刑之寬典而有所省悟，尊重他人權益及守
    法之觀念仍有欠缺。是受刑人於緩刑期內又故意犯傷害之他
    罪，再受得前揭易科罰金之拘役宣告確定，足認其不知悔悟
    自新，原宣告之緩刑顯難收其預期效果，而有執行刑罰之必
    要，核與刑法第75條之1第1項第2款之規定相符。從而，檢
    察官聲請撤銷受刑人上開緩刑之宣告，於法並無不合，爰准
    聲請人之聲請，將受刑人之緩刑宣告撤銷等語。
二、抗告意旨略以：抗告人即受刑人依刑法第75條之1第1項第1
    款係採用裁量撤銷主義，賦予法院得撤銷緩刑宣告之裁量權
    限。抗告人於96年7月14日受臺灣板橋地方法院95年訴字第
    636號誣告罪判處緩刑宣告後，即深刻檢討反省，以求自新
    ，並致力農務。復於98年2月6日，遭臺灣板橋地方法院97年
    簡上字第1273號傷害判決，為有罪之認定，判決拘役並得易
    鼤罰金。詎料傷害罪之判決處罰後，竟致使原法院依刑法第
    75條之1規定撤銷誣告罪判決中對抗告人所為之緩刑宣告，
    而未慮及傷害罪部分。「（審判長問：甲○○究竟有無拿鐵
    剪打你？）他只是作勢要拿鐵剪打我，是我要抵擋時，手肘
    有撞到鐵剪的把手」，謹係告訴人不慎手肘撞到鐵剪的把手
    ，並無傷害他人之意圖。又縱使法院認抗告人傷害罪部分係
    構成要件該當，但亦僅對抗告人為得易科罰金之判決，此實
    足認抗告人就傷害罪部分之惡性，尚不需以刑罰相繩；豈知
    原裁定法院即持此傷害罪判決，認定抗告人具有執行刑罰之
    必要性，裁定撤銷緩刑之宣告。綜上所述，抗告人受原審法
    院誣告罪之判決後，確有自新之決心，亦無再犯之虞慮，卻
    因捍衛祖產與告訴人產生齟齬遭他人構陷傷害之不幸遭遇，
    原裁定法院即撤銷抗告人悔過自新之機會，故原裁定法院實
    係以抗告人昨日之非，非其今日之是，對抗告人過俅苛責，
    不公甚明。況刑法第75條之1項係規定「『得』撤銷緩刑宣
    告」，亦即須具有「足認宣告之緩刑難收預期效果，而有執
    行刑罰之必要」之實質要件，法院得行使撤銷緩刑宣告之裁
    量權限。然觀諸原裁定，並未實質上論證抗告人有何處顯示
    難收緩刑宣告之預期效果，或為何有執行刑罰之必要，逕以
    法條引用即撤銷抗告人之緩刑宣告，故原裁定似有裁量濫用
    及忽略該法條修正意旨之嫌疑。綜前所陳，本案並無撤銷緩
    刑宣告之必要性存在，且原裁定並未實質上敘明抗告人有何
    處難收緩刑宣告之預期效果；原法院此種恣意撤銷對抗告人
    之緩刑宣告之裁定，剝奪抗告人自新之機會，似有違刑法第
    75條之1之增訂意旨，故抗告人實難甘服。爰請撤銷原裁定
    ，更為適法之裁定云云。
三、按受緩刑之宣告而有下列情形之一，足認原宣告之緩刑難收
    其預期效果，而有執行刑罰之必要者，得撤銷其宣告：二、
    緩刑內因故意犯他罪，而在緩刑期內受得易科罰金之有期徒
    刑、拘役或罰金之宣告確定者，刑法第75條之1第1項第2款
    定有明文。
四、經查，本件人即受刑人甲○○前因誣告案件，經臺灣板
    橋地方法院於94年1月18日，以95年度訴字第636號判決判處
    應執行有期徒刑4月，緩刑2年，該判決於96年7月14日確定
    ；又抗告人於前述緩刑期間內即96年8月22日犯故意傷害罪
    ，嗣經臺灣板橋地方法院於98年2月6日以97年度簡上字第
    1273號判決，判處拘役30日，如易科罰金，如易科罰金，以
    新臺幣1000元折算1日，該判決並於98年2月6日確定等情，
    此有上述二案判決及本院被告前案紀錄表在卷可稽，抗告人
    有於緩刑期內，故意犯他罪，而受得易科罰金之拘役宣告確
    定情事，洵堪認定。抗告人竟不知警惕而故意犯刑法傷害罪
    ，足認原宣告之緩刑難收其預期效果，而有執行刑罰之必要
    。原審因認抗告人合於刑法第75條之1第1項第2款所規定之
    情形，爰准檢察官之聲請，依法撤銷其前所受緩刑之宣告，
    揆諸前揭法律之規定，核無違誤。抗告人上述抗告意旨所陳
    各節並無可採，其執此抗告意旨，任意指摘原裁定不當，求
    予撤銷改判，為無理由，應予駁回。
據上論斷，應依刑事訴訟法第412條前段，裁定如主文。
中    華    民    國    98    年    6    月      4    日
                  刑事第二十庭審判長法  官  楊貴雄
                                    法  官  高愈杰
                                    法  官  林銓正
以上正本證明與原本無異。
不得再抗告。
                                    書記官  張淨
中    華    民    國    98    年    6     月    8     日


司法院資訊處製作；財團法人民間司法改革基金會備份。
